臺灣臺北地方法院交通事件裁定　　　　　　　　　　九十三年度交聲字第八六四號
　　異議人即
　　受處分人　甲○○
右列受處分人因違反道路交通管理處罰條例案件，對於交通部公路總局新竹區監理所
中華民國九十三年七月二十八日所為如附表所示之處分（裁決書案號詳如附表），聲
明異議，本院裁定如左：
    主  文
異議均駁回。
    理  由
一、按汽車駕駛人停車時，有在道路收費停車處所停車，不依規定繳費者，處新臺幣
    （下同）六百元以上一千二百元以下罰鍰，道路交通管理處罰條例第五十六條第
    一項第十一款定有明文。再行為人如在道路收費停車處所停車，不依規定繳費為
    警舉發，而逾越舉發通知單上所載之應到案期限三十日，經主管機關調查後仍認
    定其有違規停車之行為者，依違反道路交通管理事件統一裁罰基準及處理細則第
    四十四條第一項及違反道路交通管理事件統一裁罰基準表（以下稱基準表）之規
    定，需對該違規停車之行為人處以一千二百元之罰鍰。
二、本件異議人即受處分人甲○○所有之車號Ｔ五—三九二八號自用小客車於附表所
    示時、地停車，嗣未依規定繳費，分別經臺北市停車管理處、桃園縣警察局交通
    隊、臺北縣政府警察局交通隊（下稱舉發單位）以受處分人所有該汽車有如附表
    所示在道路收費停車處所停車不依規定繳費之違規事實，逕行掣單舉發，嗣將舉
    發通知單送達於受處分人後，受處分人未於舉發通知單上所載應到案日期前向原
    處分機關提出申訴，然經原處分機關請舉發單位調查結果，仍認受處分人違規事
    實明確，原處分機關乃依前揭道路交通管理處罰條例第五十六條第一項第十一款
    、違反道路交通管理事件統一裁罰基準及處理細則第四十四條第一項及基準表之
    規定，於民國九十三年七月二十八日就附表十次違規行為各裁處異議人罰鍰一千
    二百元（共計一萬二千元）。
三、受處分人九十三年八月四日提出附卷之聲明異議狀辯以：因繳款單未經合法送達
    ，致逾期繳費云云。
四、惟查：
（一）本件受處分人確曾於右述時、地之收費停車場所停車逾限未繳費而經警舉發，
      有逾限未繳告發聯存根聯影本在卷可稽，且該告發聯上所載車號、車色、車種
      、廠牌與受處分人所有之右開車輛相符，亦有最新車籍查詢一紙在卷可稽（參
      照本院卷第十四頁）。受處分人就於附表所示時間地點停車等情亦不爭執，則
      受處分人所有之右開車輛於前開時、地停車逾期未繳費之事實堪以認定。
（二）按停車法第一條明定：為加強停車之規劃、設置、經營、管理及獎助，以增進
      交通流暢，改善交通秩序，特製定本法。本法未規定者，適用其他法律之規定
      。該法於八十年七月十日經總統明令公布，乃針對有關停車問題所作之有法律
      位階之特別規範，就有關停車之設置、管理事項，應屬於五十七年二月五日經
      總統公布，同年五月一日施行之道路交通管理處罰條例之特別規定，合先敘明
      。又本件停車處所之地方主管機關臺北市停車管理處，依停車場法第十二條、
      第十三條、第十四條、第三十一條及行政程序法第一百條之規定，經地方議會
      審議通過，在路邊停車場之收費路段設有收費時間、費率、收費方式、未見補
      繳單須查詢及查詢電話，和未依法繳費，依道路交通管理處罰條例處罰等之告
      示牌，並在政府公報登載，以完成公告之法定程序。而停車後未見補繳費通知
      單者，應於十五日內主動查詢繳費，未繳費者，依道路交通處罰條例舉發，此
      為一般在台北市路邊停車之人週知之事，受處分人為領有駕駛執照之人，對此
      規定當應知之甚詳。而台北市停車管理處對路邊停車，除設有計時投幣器外，
      另僱有專人定時開立繳費通知單，方便停車人繳費，且規定於十五日內均可繳
      納之，對未接獲繳費單之人，亦定有查詢之方法，逾該十五日之期間仍未繳費
      者，始對之開單舉發。
（三）本件受處分人雖以：其未收受繳款單云云置辯。然查：被告於附表所示之收費
      停車場所停車，未依規定繳費，而移由主管交通單位掣單舉發等情，有台北縣
      政府九十三年九月二十九日北府路停字第０九三０六五四四九八號函檢送之舉
      發通知單、台北縣路邊停車繳費通知單查詢結果、桃園縣政府交通局以九十三
      年九月二十七日以桃交停字第０九三００二七一七二號函檢送之委外收費公司
      停車記錄及計算資料、舉發通知單、台北市停車管理處以九十三年十月一日北
      市停四字第０九三三七二五七七００號函檢送之逾限未繳告發聯影本附卷可稽
      。且附表所示之各舉發通知單均經合法送達受處分人，無退件紀錄等情，亦有
      台北縣政府警察局以九十三年十月四日北警交字第０九三０一三五六二六號函
      及隨函檢送之違規通知單及寄交大宗掛號函件存根影本（本院卷第四十三頁以
      下）、台北市停車管理處九十三年十月一日北市停四字第０九三三七二五七七
      ００號函檢送之舉發通知單存根聯、掛號郵件交寄聯影本各七件（本院卷第四
      十五頁以下）、桃園縣政府警察局九十三年十月二十日桃警交字第０九三００
      二０六０二號函示附表編號二、四之舉發通知單並無退件記錄及隨函檢附之寄
      交大宗函件存根聯（本院卷第八十頁以下參照）、台北縣政府警察局九十三年
      十月二十二日北縣警交字第０九三０一四六九五五號函示附表編號一舉發通知
      單已由信華中醫診所簽收在案及隨函之檢送簽收清單、大宗單影本、台北市停
      車管理處九十三年十月二十九日北市停四字第０九三三八一九三六００號函示
      附表編號三、五至十共七件舉發通知單郵局業於九十二年十月九日等妥投收件
      人，並有隨函檢附之郵局答覆單影本在卷可考。參以：附表所示十次停車地點
      遍及台北縣中和市、桃園蘆竹、台北市○○路、松山路、永吉路、安和路、敦
      化南路、中壢市○○路等處，斷無於各地點停車處所均未收到停車繳費通知單
      之理。且被告均合法收受舉發通知，而未依指定期限內到案，其空言指稱未收
      到繳費單及舉發通知單云云，顯係事後卸責之詞，不足採信。受處分人在道路
      收費停車處所停車，不依規定繳費，且逾越附表所示應到案日期三十日以上之
      違規行為至堪認定。
五、綜上所述，受處分人所有前開車號自用小客車停車時，確有在道路收費停車處所
    停車，不依規定繳費之違規行為，且逾越指定之應到案日期三十日以上，從而原
    處分機關依前揭道路交通管理處罰條例第五十六條第一項第十一款、違反道路交
    通管理事件統一裁罰基準及處理細則第四十四條第一項及基準表之規定，就附表
    十次違規行為，各裁處受處分人罰鍰一千二百元（共計一萬二千元），核無違誤
    ，
    本件聲明異議為無理由，應予駁回。
據上論斷，應依道路交通案件處理辦法第十九條，裁定如主文。
中　　　華　　　民　　　國　　九十三　　年　　 十一 　　月　　 三十 　　日
                                        臺灣臺北地方法院交通法庭
                                            法  官 朱  瑞  娟
右正本證明與原本無異。
如不服本裁定應於送達後五日內向本院提出抗告狀。
                                            書記官 謝  韻  華
中　　　華　　　民　　　國　　九十三　　年　　 十一 　　月　　 三十 　　日
附表：（以下違規事實均係在道路收費停車處停車，不依規定繳費）
┌──┬────┬─────────┬───────┬─────────┬───┐
│序號│車   號 │違規時間、地點、舉│裁 決 書 案 號│送   達   情   形 │
│    │        │發通知單號碼＆應到│              │                  │      │
│    │        │案日期            │              │                  │      │
├──┼────┼─────────┼───────┼─────────┼───┤
│ 一 │Ｔ五—三│九十二年八月八日二│竹監自字第裁  │九十二年十月七日交│四十元│
│    │九二八  │十時二十五分      │50-COP089230號│寄無退件（參照本院│（參照│
│    │        │臺北縣中和市○○路│              │卷第四十三至四十四│本院卷│
│    │        │北縣警交字第      │              │頁）              │第三十│
│    │        │COP089230號       │              │九十二年十月七日交│八頁）│
│    │        │九十二年十一月一日│              │寄經查覆已由信華中│      │
│    │        │（參照本院卷第三十│              │醫診所簽收在案（參│      │
│    │        │七頁）            │              │照本院卷第八十五、│      │
│    │        │                  │              │八十八頁）        │      │
├──┼────┼─────────┼───────┼─────────┼───┤
│ 二 │  同右  │九十二年八月九日十│竹監自字第裁  │九十二年十月二十日│三十元│
│    │        │八時四十五分      │50-DT0000000號│交寄無退件（參照本│、六十│
│    │        │蘆竹南崁路        │              │院卷第八十、八十四│元（參│
│    │        │桃警DT0000000號   │              │頁）              │照本院│
│    │        │九十二年十一月十八│              │                  │卷四十│
│    │        │日                │              │                  │頁？）│
│    │        │（參照本院卷第四十│              │                  │      │
│    │        │一頁）            │              │                  │      │
├──┼────┼─────────┼───────┼─────────┼───┤
│ 三 │  同右  │九十二年九月九日八│竹監自字第裁  │
│    │        │時二十五分        │50-1A0000000號│九十二年十月八日交│      │
│    │        │松信路            │              │寄、已經收受（參照│      │
│    │        │北市交停字第      │              │本院卷第五十四、九│      │
│    │        │1A0000000號       │              │十一頁）          │      │
│    │        │九十二年十一月五日│              │九十二年十月九日投│      │
│    │        │（參照本院卷第六十│              │訖、九十二年十月九│      │
│    │        │五頁）            │              │日簽收（參照本院卷│      │
│    │        │                  │              │一０三頁至一０四頁│      │
│    │        │                  │              │）                │      │
├──┼────┼─────────┼───────┼─────────┼───┤
│ 四 │  同右  │九十二年九月十三日│竹監自字第裁  │九十二年十一月三日│三十元│
│    │        │十六時四十五分    │50-DT0000000號│交寄無退件（參照本│、六十│
│    │        │中壢市○○路      │              │院卷第八十、八十三│元、九│
│    │        │桃警DT0000000號   │              │頁）              │十元、│
│    │        │九十二年十二月一日│              │                  │一百二│
│    │        │（參照本院卷第四十│              │                  │十元（│
│    │        │一頁）            │              │                  │參照本│
│    │        │                  │              │                  │院卷第│
│    │        │                  │              │                  │四十頁│
│    │        │                  │              │                  │）    │
├──┼────┼─────────┼───────┼─────────┼───┤
│ 五 │  同右  │九十二年九月二十三│竹監自字第裁  │　　　　　　　　　│      │
│    │        │日八時十分        │50-1A0000000號│九十二年十月二十二│      │
│    │        │松山路            │              │日交寄、已經收受（│      │
│    │        │北市交停字第      │              │參照本院卷第五十三│      │
│    │        │1A0000000號       │              │、九十一頁）      │      │
│    │        │九十二年十一月十九│              │九十二年十月二十三│      │
│    │        │日                │              │日投訖、九十二年十│      │
│    │        │（參照本院卷第六十│              │月二十三日簽收（參│      │
│    │        │三頁）            │              │照本院卷第一０一至│      │
│    │        │                  │              │一０二頁）        │      │
├──┼────┼─────────┼───────┼─────────┼───┤
│ 六 │  同右  │九十二年九月二十四│竹監自字第裁  │　　　　　　　　　│      │
│    │        │日八時十五分      │50-1A0000000號│九十二年十月二十三│      │
│    │        │松山路            │              │日交寄、已經收受（│      │
│    │        │北市交停字第      │              │參照本院卷第五十二│      │
│    │        │1A0000000號       │              │、九十一頁）      │      │
│    │        │九十二年十一月二十│              │九十二年十月二十四│      │
│    │        │日                │              │日投訖、九十二年十│      │
│    │        │（參照本院卷第六十│              │月二十四日簽收（參│      │
│    │        │一頁）            │              │照本院卷第九十九至│      │
│    │        │                  │              │一００頁）        │      │
├──┼────┼─────────┼───────┼─────────┼───┤
│ 七 │  同右  │九十二年九月三十日│竹監自字第裁  │　　　　　　　　  │      │
│    │        │八時十分          │50-1A0000000號│九十二年十月二十九│      │
│    │        │永吉路            │              │日交寄、已經收受（│      │
│    │        │北市交停字第      │              │參照本院卷第五十一│      │
│    │        │1A0000000號       │              │、九十一頁）      │      │
│    │        │九十二年十一月二十│              │九十二年十月三十日│      │
│    │        │六日              │              │投訖、九十二年十月│      │
│    │        │（參照本院卷第五十│              │三十日簽收（參照本│      │
│    │        │九頁）            │              │院卷第九十七至九十│      │
│    │        │                  │              │八頁）            │      │
├──┼────┼─────────┼───────┼─────────┼───┤
│ 八 │  同右  │九十二年十月一日七│竹監自字第裁  │　　　　　　　　　│      │
│    │        │時四十分          │50-1A0000000號│  　　　　　　    │      │
│    │        │永吉路            │              │九十二年十月三十日│      │
│    │        │北市交停字第      │              │交寄、已經收受（參│      │
│    │        │1A0000000號       │              │照本院卷第四十八至│      │
│    │        │九十二年十一月二十│              │五十、九十一頁）  │      │
│    │        │七日              │              │九十二年十月三十一│      │
│    │        │（參照本院卷第五十│              │日投訖、九十二年十│      │
│    │        │七頁）            │              │月三十一日簽收（參│      │
│    │        │                  │              │照本院卷第九十三至│      │
│    │        │                  │              │九十六頁）        │      │
├──┼────┼─────────┼───────┼─────────┼───┤
│ 九 │  同右  │九十二年十月一日十│竹監自字第裁  │　　　　　　　　　│      │
│    │        │二時四十六分      │50-1A0000000號│ 　　　　　　　   │      │
│    │        │安和路            │              │九十二年十月三十日│      │
│    │        │北市交停字第      │              │交寄、已經收受（參│      │
│    │        │1A0000000號       │              │照本院卷第四十八至│      │
│    │        │九十二年十一月二十│              │五十、九十一頁）  │      │
│    │        │七日              │              │九十二年十月三十一│      │
│    │        │（參照本院卷第五十│              │日投訖、九十二年十│      │
│    │        │六頁）            │              │月三十一日簽收（參│      │
│    │        │                  │              │照本院卷第九十三至│      │
│    │        │                  │              │九十六頁）        │      │
├──┼────┼─────────┼───────┼─────────┼───┤
│ 十 │  同右  │九十二年十月一日十│竹監自字第裁  │　　　　　　　　　│      │
│    │        │八時三十七分      │50-1A0000000號│ 　　　　　　　　│      │
│    │        │敦化南路二段      │              │九十二年十月三十日│      │
│    │        │北市交停字第      │              │交寄、已經收受（參│      │
│    │        │1A0000000號       │              │照本院卷第四十八至│      │
│    │        │九十二年十一月二十│              │五十、九十一頁）  │      │
│    │        │七日              │              │九十二年十月三十一│      │
│    │        │（參照本院卷第五十│              │日投訖、九十二年十│      │
│    │        │五頁）            │              │月三十一日簽收（參│      │
│    │        │                  │              │照本院卷第九十三至│      │
│    │        │                  │              │九十六頁）        │      │
└──┴────┴─────────┴───────┴─────────┴───┘
